臺灣彰化地方法院民事裁定
110年度聲字第103號
聲  請  人  楊梅芳  


相  對  人  曾嘉利（即啟明房屋遷移工程）


上列當事人間聲請停止執行事件，本院裁定如下：
    主  文
聲請人以新臺幣玖萬參仟零肆拾伍元供擔保後，本院一一○年度
司執字第五一八七一號清償債務強制執行事件之強制執行程序，
於本院一一○年度建字第三五號確認債權不存在等事件判決確定
或因其他事由終結前，應予停止。
    理  由
一、聲請意旨略以：相對人以本院110年度司促字第9912號支付
    命令（下稱系爭支付命令）為執行名義聲請對聲請人強制執
    行，經本院以110年度司執字第51871號清償債務強制執行事
    件（下稱系爭執行事件）受理在案。聲請人已提起確認系爭
    支付命令所載債權不存在訴訟，爰依民事訴訟法第521條第3
    項規定，聲請供擔保後准予停止執行等語。
二、按債務人主張支付命令上所載債權不存在而提起確認之訴者
    ，法院依債務人聲請，得許其提供相當並確實之擔保，停止
    強制執行。民事訴訟法第521條第3項定有明文。又法院依上
    開規定裁定供擔保准許停止強制執行者，該項擔保係備供債
    權人因停止執行所受損害賠償，其數額應依標的物停止執行
    後，債權人未能即時受償或利用該標的物所受損害額，或其
    因另供擔保強制執行所受損害額定之，非以標的物價值或其
    債權額為依據。申言之，應以債權人因執行程序停止，致原
    預期受償時間延後所生損害，為定擔保數額之依據。
三、經查，相對人以系爭支付命令為執行名義，向本院聲請對聲
    請人強制執行，經本院以系爭執行事件受理，現執行程序尚
    未終結，而聲請人已向本院提起確認系爭支付命令所載債權
    不存在之訴等情，業據本院調取各該卷宗核閱無訛，是聲請
    人依前揭規定聲請裁定供擔保停止執行，核無不合，應予准
    許。本院審酌系爭執行事件債權額為新臺幣（下同）541,00
    0元及自民國110年4月7日起至清償日止，按年息百分之5計
    算之利息（見系爭執行事件卷附民事強制執行聲請狀、系爭
    支付命令），故相對人因停止執行所受損害，應以確認債權
    不存在訴訟事件未確定而停止執行期間，其債權未能即時受
    償，所受按法定利率年息百分之5計算之利息損失為據。而
    依系爭支付命令所載本金541,000元及自利息起算日110年4
    月7日算至聲請日110年11月26日為準，相對人可得受償之金
    額為558,268元（計算式：本金541,000元+利息（541,000元
    ×5%×233/365年）=558,268元，小數點以下四捨五入，下同
    ）。又聲請人所提確認債權不存在之訴為不得上訴第三審事
    件，參考各級法院辦案期限實施要點規定，第一審、第二審
    通常程序審判案件辦案期限分別為1年4月及2年，共計3年4
    月，以此預估相對人因停止執行未能即時受償所受按法定利
    率年息百分之5計算之利息損失約為93,045元（計算式：558
    ,268元×5%×3年4月=93,045元）。從而，本件供擔保金額應
    以93,045元為適當，聲請人為相對人提供上開擔保金額後，
    得停止系爭執行事件之執行程序。
四、據上論結，本件聲請為有理由，依民事訴訟法第521條第3項
    ，裁定如主文。
中　　華　　民　　國　　110 　年　　12　　月　　6 　　日
                  民事第一庭    法  官  歐家佑
以上正本係照原本作成。
如不服本裁定，應於裁定送達後10日內，以書狀向本院提出抗告
，並繳納抗告費新臺幣1000元。
中　　華　　民　　國　　110 　年　　12　　月　　7 　　日
　　　　　　　　　　　　　　　　書記官  黃明慧